【裁判字號】    93,易,201
【裁判日期】    950118
【裁判案由】    竊盜
【裁判全文】
臺灣臺東地方法院刑事判決              93年度易字第201號
公  訴  人  臺灣臺東地方法院檢察署檢察官
被      告  甲○○
                    （在臺灣臺東監獄受刑中）
上列被告因竊盜案件，經檢察官提起公訴（93年度偵字第662號）
，本院判決如下：
    主  文
甲○○共同毀壞門扇，於夜間侵入住宅竊盜，累犯，處有期徒刑
捌月。
    犯  罪  事  實
一、甲○○前因違反麻醉藥品管理條例販賣及施用麻醉藥品案件
    ，經法院各處有期徒刑7月、5年8月確定後，甫於民國91年
    12月26日縮刑期滿執行完畢出監。
二、詎其仍不知悔改，與姓名年籍不詳，綽號「小陳」之成年男
    子，共同基於意圖為自己不法所有犯意聯絡，於92年10月18
    日凌晨5時至6時許，持不明之工具，破壞位於臺東市○○路
    492號「興農山莊」7樓住宅房門後，竊取戊○○所有29吋電
    視機、點唱機、電腦主機、音響主機、擴大機、ＶＣＤ光碟
    機、喇叭、麥克風及歌本各乙（件）組，嗣於92年10月24
    日15時30分許，為戊○○友人乙○○、己○○會同轄區員警
    ，在其位於臺東市○○路180號102房租處內，查獲上開失竊
    之ＶＣＤ光碟機乙部。
三、案經臺東縣警察局臺東分局報請臺灣臺東地方法院檢察署檢
    察官偵查起訴。
    理  由
一、程序方面：
    公訴人所舉之證明方法，有關人證證據能力部分，被告已捨
    棄傳喚作證，同意作為證據，依刑事訴訟法第159條之5第1
    項之規定，各被告以外之人於審判外之陳述亦均有證據能力
    ，合先敘明。
二、認定犯罪事實所憑之證據及理由：
    (一)被告於本院審理時自白前揭竊盜之犯行。
    (二)證人即被害人戊○○於警詢時陳述失竊之情形。
    (三)證人丁○○於警詢及偵訊時證述被告與不詳人士於其後共
      同搬運贓物喇叭之情形。
    (四)證人乙○○、謝振龍於警詢時陳述於被告住處查獲所竊之
      ＶＣＤ光碟機乙部情形。
    (五)證人即查獲警員於偵訊及本院審理時證述本件查獲之經過
      。
    (六)並有贓物認領保管單1紙在卷可憑。
    (七)由上述各節參互佐證，被告自白前揭加重竊盜犯行，核與
      事實相符，應堪採信。本件事證明確，被告犯行堪以認定
      。
三、論罪科刑的理由：
    (一)查本件被害人戊○○於警詢時陳稱，係房門被破壞而失竊
      ，並未表示係門鎖被破壞，故核被告所為，係犯刑法第32
      1條第1項第1款、第2款之毀壞門扇、於夜間侵入住宅竊盜
      罪。起訴書雖認被告與「小陳」破壞門鎖後侵入行竊，尚
      有誤會，併予敘明。
    (二)被告與綽號「小陳」之成年男子間，有犯意之聯絡及行為
      之分擔，均為共同正犯。
    (三)查被告有犯罪事實欄所載之前科及執行情形，有臺灣高等
      法院被告前案紀錄表在卷可稽，其受有期徒刑執行完畢後
      ，5年內再犯本件有期徒刑以上之本罪，為累犯，應依刑
      法第47條之規定，加重其刑。
    (四)審酌被告犯罪之動機、手段、竊取物品之數量、為警查獲
      之經過，於本院審理時已坦承犯行之犯後態度等一切情狀
      ，量處如主文所示之刑。
四、對其餘公訴事實之判斷：
    (一)公訴意旨另略以：被告與姓名年籍不詳，綽號「小陳」之
      成年男子，另於92年10月22日14時，持不明之工具，破壞
      位於臺東市○○路492號「興農山莊」7樓之門鎖後，竊取
      戊○○所有之物品，因認被告此部分所為亦構成刑法第
      321條第1項第1款、第3款之竊盜罪。
    (二)按被告未經審判證明有罪確定前，推定其為無罪。犯罪事
      實應依證據認定之，無證據不得推定其犯罪事實；又不能
      證明被告犯罪者，應諭知無罪之判決；刑事訴訟法第154
      條、第301條第1項分別定有明文。又犯罪事實之認定，應
      憑真實之證據，倘證據是否真實尚欠明確，自難以擬制推
      測之方法，為其判斷之基礎；而認定犯罪事實之證據係指
      足以認定被告確有犯罪行為之積極證據而言，該項證據自
      須適合於被告犯罪事實之認定，始得採為斷罪資料，最高
      法院著有53年台上字第656號、29年上字第3105號判例參
      照。且最高法院92年台上字第128號判例亦明白揭示：刑
      事訴訟法第161條已於民國91年2月8日修正公布，其第1項
      規定：檢察官就被告犯罪事實，應負舉證責任，並指出證
      明之方法。因此，檢察官對於起訴之犯罪事實，應負提出
      證據及說服之實質舉證責任。倘其所提出之證據，不足為
      被告有罪之積極證明，或其指出證明之方法，無從說服法
      院以形成被告有罪之心證，基於無罪推定之原則，自應為
      被告無罪判決之諭知。
    (三)查公訴人認被告此部分之犯行，無非係以證人丁○○曾證
      稱：被告在92年10月22日14時許，有與他人共同竊盜之事
      實，及被害人之警詢陳述為證。惟被告矢口否認此部分之
      犯行，供稱：92年10月22日那天有可能在該處進出等語，
      而依證人丁○○於警詢及偵訊時之證詞，亦僅表示：於92
      年10月22日14時許，在臺東市○○路492號「興農山莊」1
      樓，看見被告與一名男子從興農山莊搬喇叭等音響組合等
      語，並未證述確有看見被告侵入該處7樓被害人房間之情
      節，參以被害人戊○○於案發後92年10月24日第1次警詢
      之陳述，僅提到92年10月18日失竊之情形，於92年11月20
      日第2次警詢時，亦未提及有第2次遭竊之情形，則如被害
      人戊○○確曾失竊2次，當無於案發後數日警員詢問時，
      僅陳述失竊1次之理。此外，檢察官復未舉出其他積極證
      據足以證明被告有此部分之犯行，揆諸前開說明意旨，此
      部分之犯罪自屬不能證明，本應為無罪之宣示，惟因檢察
      官認為此部分之犯行，與前述論罪部分有裁判上一罪關係
      ，爰不另為無罪之諭知，附此敘明。
五、適用的法律：
    (一)刑事訴訟法第299條第1項前段。
    (二)刑法第28條、第321條第1項第1款、第2款、第47條。
本案經檢察官丙○○到庭執行職務。
中    華    民    國    95    年    1     月    18    日
                  刑事第三庭  審判長法  官  黃建都
                                    法  官  陳君鳳
                                    法  官  詹慶堂
以上正本證明與原本無異。
如不服本判決，應於判決送達後10日內向本院提出上訴狀（須附
繕本）。
「切勿逕送上級法院」
                                    書記官  陳俊德
中    華    民    國    95    年    1     月    20    日
附錄本案論罪科刑法條全文：
刑法第321條第1項第1款、第2款
犯竊盜罪而有左列情形之一者，處6月以上、5年以下有期徒刑：
一、於夜間侵入住宅或有人居住之建築物、船艦或隱匿其內而犯
    之者。
二、毀越門扇、牆垣或其他安全設備而犯之者。


司法院資訊處製作；財團法人民間司法改革基金會備份。
